臺灣臺南地方法院刑事判決　　　　　　 94年度交訴字第181號
公　訴　人　臺灣臺南地方法院檢察署檢察官
被　　　告　甲○○
上列被告因公共危險等案件，經檢察官提起公訴（94年度偵字第
8619、第9755號），本院就公共危險部分，依簡式審判程序判決
如下：
    主  文
甲○○駕駛動力交通工具肇事，致人傷而逃逸，累犯，處有期徒
刑捌月。
    事  實
一、甲○○前因違反肅清煙毒條例案件，經本院於民國86年7 月
    17日以86年度訴字第777號刑事判決判處有期徒刑3年1 月確
    定，復於同年再因違反肅清煙毒條例案件，經本院以86年度
    訴字第1616號刑事判決判處有期徒刑3年5月，嗣經臺灣高等
    法院臺南分院於87年4月28日以86年度上訴字第519號刑事判
    決駁回上訴而告確定，2案接續執行，於90年6月26日因縮短
    刑期假釋出監，並於93年1 月16日因縮短刑期期滿未經撤銷
    假釋，其未執行之刑，以已執行論。後於94年5月30日下午5
    時8分許，駕駛車號UM-4829號自小客車，沿臺南市○市鄉○
    道台一線公路自北往南方向行駛，行經新市鄉○○村○○○○路與長安街交岔路口時，擬左轉往潭頂方向行駛，本應注
    意汽車行駛至交岔路口時，轉彎車應暫停讓直行車先行，而
    依當時情形又非不能注意，竟疏未注意，與對向由乙○○所
    駕駛車牌號碼4152-JY 號自小客車發生擦撞，致乙○○車內
    乘客丙○○○受有「右下腿前上部15公分×10公分、左下腿
    前中段12公分×10公分挫傷瘀血」之傷害（過失傷害部分業
    經丙○○○於本院審理中具狀撤回告訴，另為不受理判決）
    。甲○○明知駕駛自小客車肇事致人受傷，應停車對丙○○○採取必要救護措施，及留置現場等待警方前往處理，以釐
    清責任，竟基於肇事逃逸之犯意，旋即繼續駕車逃逸。經警
    調閱設置路口之監視器錄影帶，循線在新市鄉潭頂村471 號
    空地後發現遭甲○○棄置上開自小客車，繼循線查悉上開自
    小客車為甲○○所駕駛，而查獲上情。
二、案經丙○○○訴由臺南縣警察局善化分局報請臺灣臺南地方
    法院檢察署檢察官偵查起訴。
    理  由
一、程序方面─
  (一)按除被告所犯為死刑、無期徒刑、最輕本刑為3 年以上有期
    徒刑之罪或高等法院管轄第一審案件者外，於法院行準備程
    序進行中，被告先就被訴事實為有罪之陳述時，審判長得告
    知被告簡式審判程序之旨，並聽取當事人、代理人、辯護人
    及輔佐人之意見後，裁定進行簡式審判程序；且受命法官行
    準備程序，與法院或審判長有同一之權限，刑事訴訟法第27
    3條之1第1項及279條第2 項前段分別定有明文。本件被告甲○○所為係犯死刑、無期徒刑、最輕本刑為3 年以上有期徒
    刑以外之罪，其於準備程序中就被訴事實為有罪之陳述，經
    受命法官告知簡式審判程序之旨，並聽取公訴人、被告之意
    見後，本院認為適宜由受命法官獨任進行簡式審判程序。
  (二)簡式審判程序之證據調查，不受刑事訴訟法第159條第1項、
    第161條之2、第161條之3、第163條之1及第164條至第170條
    規定之限制，亦為同法第273條之2所明文。是此，證人即告
    訴人丙○○○、證人乙○○於警詢中之陳述、道路交通事故
    現場圖、道路交通事故調查報告表(一)(二)及劉外科診所診斷證
    明書，本院自可採為證據，先此敘明。
二、認定犯罪事實所憑證據及理由─
  (一)上開事實，業據被告甲○○於本院審理時供承不諱，核與證
    人即告訴人陳翁銀及證人乙○○於警、偵訊證述之情節大致
    相符（參警卷第4頁至第8頁，偵查卷第9 頁至第10頁），且
    有道路交通事故現場圖、道路交通事故調查報告表(一)、(二)、
    交通事故現場蒐證照片15幀、監視器翻拍照片2 幀（警卷第
    10頁至第12頁、第17頁至第25頁）及丙○○○所提出之劉外
    科診所診斷證明書附卷可稽（警卷第15頁）。被告自白核與
    事實相符，堪信為真實。
  (二)按刑法第185條之4之駕駛動力交通工具，肇事致人死傷逃逸
    罪，係以處罰肇事後逃逸之駕駛人為目的，俾促使駕駛人於
    肇事後能對被害人即時救護，以減少死傷，是該罪之成立，
    祇以行為人有駕駛動力交通工具肇事，致人死傷而逃逸之事
    實為已足，至行為人之肇事原因如何，則非所問，迭據最高
    法院93年度臺上字第5599號、89年度臺上字第2157號著有判
    決意旨可資參照。換言之，該罪立法之目的係為維護交通安
    全，減少被害人之死傷，促使駕駛人於肇事後，能對被害人
    即時救護。是不論行為人就交通事故之發生是否有過失，行
    為人仍應對被害人負即時救護之義務。是依上揭說明，被告
    於肇事後不得擅自離去，詎被告擅自駕車離去，亦未報警或
    採取適當之救治措施，則被告自應負刑法之駕駛動力交通工
    具肇事致人受傷而逃逸之罪責。
三、論罪科刑之理由─
  (一)核被告所為，係犯刑法第185條之4之駕車肇事逃逸罪。又被
    告有事實欄所載刑事前案紀錄，有上開臺灣高等法院被告全
    國前案紀錄表1 份附卷足憑，是其前受有期徒刑之執行完畢
    後，5 年以內再犯有期徒刑以上之本罪，為累犯，應依法加
    重其刑。
  (二)本院審酌被告肇事後未救護傷者，反駕車逃逸，誠屬不該，
    惟念及被告事後與被害人達成民事和解，並已履行完畢，業
    據被害人撤回告訴，有撤回告訴狀在審卷可按，及於本院審
    理中坦認犯行，態度尚稱良好等一切情狀，量處如主文所示
    之刑。
四、適用之法律─
  (一)刑事訴訟法第299條第1項前段、第273條之1第1項。
  (二)刑法第185條之4、第47條。
本案經檢察官丁○○到庭執行職務。
中　　華　　民　　國　　94　　年　　11　　月　　17　　日
                  交通法庭  法　官  張維君
以上正本證明與原本無異。
如不服本判決，應於判決送達後10日內，向本院提出上訴狀（應
附繕本）。
                            書記官  陳志德
中　　華　　民　　國　　94　　年　　11　　月　　17　　日
附錄本案論罪科刑法條全文：
刑法第185條之4：
駕駛動力交通工具肇事，致人死傷而逃逸者，處6月以上5年以下
有期徒刑。
